臺灣臺北地方法院刑事判決　　　　　　　　　　　　九十一年度簡上字第一七八號
　　上　訴　人
　　即　被　告　丙○○
右列上訴人因竊盜案件，不服本院九十一年度簡字第一五九三號，中華民國九十一年
五月十七日第一審判決（聲請簡易判決處刑書案號：九十一年度偵字第五五○九號）
提起上訴，本院管轄之第二審合議庭判決如左：
    主      文
上訴駁回。
    事      實
一、丙○○意圖為自己不法之所有，於民國九十一年三月十六日下午二時三十分許，
    在臺北市○○區○○路三十二號地下室之遠東百貨公司寶慶店超市，趁店員疏於
    注意之際，徒手竊取冷藏食品五包、牛肉罐頭二罐（價值新臺幣四百五十一元）
    ，並藏置於夾克內，得手後甫走出收銀櫃檯之際，經該超市食品課主任乙○○即
    時發覺，並報警查獲。
二、案經臺北市政府警察局中正第一分局移送臺灣臺北地方法院檢察署檢察官偵查後
    聲請簡易判決處刑。
    理      由
一、訊據上訴人即被告丙○○固坦承有於右揭時、地將冷藏食品五包、牛肉罐頭二罐
    放置於夾克內之事實，惟矢口否認有何竊盜犯行，辯稱：伊當時因手上沒有帶籃
    子，所以將東西放在夾克裡面，有打算到收銀台付錢，但人還沒走到收銀台就被
    捉了，伊沒有竊盜云云。經查，右開犯罪事實，業據被告於警詢中坦承：「我因
    貪小便宜的心念一起，想說我衣服裡面的東西袋裝冷藏食品五包、牛肉罐頭二罐
    等，東西如果沒有被店家發現就不付錢離開超商。如果被店員發現的話再付錢。
    結果還沒走到超商的店門口就被店員和警察當場攔下查獲」（詳偵卷第四頁反面
    ）；於檢察官偵查中亦供稱：「我知道錯了，我要求店家讓我付錢，但他們不肯
    一定要報警」（詳偵卷第十六頁反面）等語不諱，核與證人即超市食品課主任乙
    ○○迭於警詢及本院訊問中到庭證述情節相符，其於本院結證稱：「我們時常都
    會有主管在那輪流看那個監視器，因為我們從監視器有看到被告把東西放進去，
    並且走出收銀台要走了，所以我們才去捉」、「被告當時已經走出收銀台，我們
    才可能去攔人，如果沒有走出收銀台我們去攔他的話，會被反咬成是誣告」等語
    甚詳，足徵被告嗣於本院翻異前供，辯解未行竊云云，係事後卸責之詞，要無可
    採。此外，復有被告竊得財物之相片一幀、被害人領回贓物所立之贓物認領保管
    收據乙紙附卷可佐，本件事證已臻明確，被告犯行堪以認定，應予依法論科。
二、核被告所為，係犯刑法第三百二十條第一項竊盜罪。原審同此認定，適用簡易程
    序，依刑事訴訟法第四百四十九條第一項前段、第三項、第四百五十四條第二項
    ，刑法第三百二十條第一項、第四十二條第二項，罰金罰鍰提高標準條例第一條
    前段、第二條等規定，審酌被告僅因一時貪念致蹈法網、所造成損害尚非過鉅、
    犯後坦承犯行態度良好且深表悔悟等一切情狀，量處被告罰金五千元，如易服勞
    役，以三百元折算一日，並說明被告前因偽造文書案件經臺灣板橋地方法院八十
    二年訴字第三一六號刑事判決判處有期徒刑一年二月並諭知緩刑三年確定之事實
    ，有臺灣高等法院檢察署刑案紀錄簡覆表一件在卷可參，足認被告本件犯行不適
    宜再為緩刑宣告等語，經核其認事用法均無不當，量刑尚稱妥適，被告即上訴人
    否認犯罪，任意指摘原判決不當，為無理由，應予駁回。
據上論斷，應依刑事訴訟法第四百五十五條之一第一項、第三項、第三百六十八條，
判決如主文。
本案經檢察官甲○○到庭執行職務
中      華      民      國    九十一    年     十一     月    二十九    日
                                      臺灣臺北地方法院刑事第八庭
                                          審判長法  官  王淑滿
                                                法  官  鄭佾瑩
                                                法  官  宋松璟
右正本證明與原本無異。
本判決不得上訴。
                                                書記官  楊文祥
中      華      民      國    九十一    年     十二     月        六    日
附錄法條
中華民國刑法第三百二十條
 (普通竊盜罪、竊佔罪)
意圖為自己或第三人不法之所有，而竊取他人之動產者，為竊盜罪，處五年以下有期
徒刑、拘役或五百元以下罰金。
意圖為自己或第三人不法之利益，而竊佔他人之不動產者，依前項之規定處斷。
前二項之未遂犯罰之。
